臺灣新竹地方法院刑事判決
111年度交簡上字第4號
上  訴  人  
即  被  告  NGUYEN  VAN  DOI（阮文等）






上列上訴人即被告因公共危險案件，不服本院新竹簡易庭中華民
國110年11月16日110年度竹交簡字第565號第一審簡易判決（起
訴案號：110年度偵字第10613號），提起上訴，本院管轄第二審
之合議庭判決如下：
    主  文
上訴駁回。
    事實及理由
一、按被告於第二審經合法傳喚，無正當之理由不到庭者，得不
    待其陳述，逕行判決，刑事訴訟法第371條定有明文。次按
    對於簡易判決處刑不服而上訴者，準用上開規定，此觀諸刑
    事訴訟法第455條之1第3項之規定自明。查本案上訴人即被
    告NGUYEN  VAN  DOI（阮文等，以下稱被告）經本院合法傳
    喚，於民國111年6月30日審判期日無正當理由未到庭，爰不
    待其陳述而為一造辯論判決，合先敘明。
二、本案經本院合議庭審理結果，認本院第一審判決認事用法及
    量刑均無不當，應予維持，並引用第一審刑事簡易判決記載
    之事實、證據及理由（如附件）。
三、證據能力：
（一）本件被告之供述，被告並未主張係以不正方法取得或筆錄
      記載與實際所述不符合之情形而無證據能力，足認被告於
      警詢中、偵查中之供述，均屬出於自由意識之陳述，無何
      任意性之瑕疵可指，應具有證據能力。
（二）次按被告以外之人於審判外之言詞或書面陳述，除法律有
      規定者外，不得作為證據，刑事訴訟法第159條第1項固定
      有明文；惟被告以外之人於審判外之陳述，雖不符同法第
      159條之1至第159條之4之規定，而經當事人於審判程序同
      意作為證據，法院審酌該言詞陳述或書面陳述作成時之情
      況，認為適當者，亦得為證據。又當事人、代理人或辯護
      人於法院調查證據時，知有第159條第1項不得為證據之情
      形，而未於言詞辯論終結前聲明異議者，視為有前項之同
      意，刑事訴訟法第159條之5第1項、第2項亦定有明文。查
      本案被告以外之人於警詢及偵查中之指訴、證述，雖均屬
      被告以外之人於審判外之言詞陳述，然被告於原審未爭執
      證據能力，於本審審理時經合法傳喚無正當理由未到庭，
      未爭執證據能力，復未曾於言詞辯論終結前具狀聲明異議
      ；而本院審酌該等證人之證述作成時之情況，並無不能自
      由陳述之情形，亦無違法取證及證明力過低之瑕疵，且與
      待證事實具有關連性，認為以之作為證據應為適當，依前
      揭規定說明，自得為證據。
（三）至本院所引用其餘非供述證據部分，被告未主張排除該非
      供述證據之證據能力，且迄本院言詞辯論終結前亦未表示
      異議，本院審酌前揭非供述證據之取得過程亦無何明顯瑕
      疵，且無顯有不可信之情況，認均有證據能力。
四、本件被告上訴意旨略以：被告已經與被害人達成和解並賠償
    ，且自首到案，請減輕其刑等語。惟查：
（一）按量刑之輕重，係事實審法院得依職權自由裁量之事項，
      茍已斟酌刑法第57條各款所列情狀而未逾越法定刑度，則
      不得遽指為違法；又刑罰之量定屬法院自由裁量之職權行
      使，但仍應審酌刑法第57條所列各款事由及一切情狀，為
      酌量輕重之標準，並非漫無限制，在同一犯罪事實與情節
      ，如別無其他加重或減輕之原因，下級法院量定之刑，亦
      無過重或失輕之不當情形，則上級法院對於下級法院之職
      權行使，原則上應予尊重。則法律固賦予法官自由裁量權
      ，但此項裁量權之行使，並非得以任意或自由為之，仍應
      受一般法律原則之拘束，必須符合法律授權之目的，並受
      法律秩序之理念、法律感情及慣例所規範，法官量刑權雖
      係受法律拘束之裁量原則，但其內涵仍將因各法官之理念
      、價值觀、法學教育背景之不同而異，是以自由裁量之界
      限仍難有客觀之解答，端賴法官於個案審判時，依個案事
      由加以審酌，若無裁量濫用情事，難謂有不當之處。
（二）原審於量刑時，已先認定被告符合自首規定，依刑法第62
      條前段規定，減輕其刑；並審酌被告發生交通事故導致告
      訴人受傷後，未採取任何必要之處置即逕自棄車步行離去
      ，衡其所為實應非難；惟念其已坦承犯行，且已託人與告
      訴人成立和解，業據告訴人於偵查中陳述明確；兼衡本案
      犯罪所生之危險、告訴人所受傷害之程度，暨被告自述國
      中肄業之教育程度及勉持之家庭經濟狀況等一切情狀予以
      量刑，並諭知易科罰金之折算標準，核其認事用法均無違
      誤或不當，且本院衡酌原審判決已考量前述量刑事由，而
      在法定刑範圍內而為量刑，認原審判決之量刑亦屬妥適，
      並無罪刑不相當之情形。
（三）被告固以上開情詞提起上訴，然其所述之情狀均已經原審
      於量刑時併予審酌，其復未依法指摘或表明原判決有何採
      證認事、用法或量刑等足以影響判決本旨之不當或違法，
      而構成應予撤銷之具體事由，其上訴顯無理由，應予駁回
      。
據上論斷，應依刑事訴訟法第455條之1第1項、第3項、第371條
、第368條、第373條，判決如主文。
本案經檢察官張瑞玲提起公訴，經檢察官陳中順到庭執行職務。
中    華    民    國    111    年     7    月    21   日
                  刑事第八庭  審判長法  官  廖素琪
                                    法  官  潘韋廷
                                    法  官  林哲瑜
以上正本證明與原本無異。　　　　　　　　　　　　　　　　
本件不得上訴。
中　　華　　民　　國　　111 　年　　7 　　月　　27　　日
                                    書記官  胡家寧

附件：
臺灣新竹地方法院刑事簡易判決
110年度竹交簡字第565號
聲  請  人  臺灣新竹地方檢察署檢察官
被      告  NGUYEN VAN DOI（阮文等）
                    男　民國00年0月00日生
　　　　　　　　　　護照號碼：M0000000號（越南籍）
　　　　　　　　　　居留地址：臺中市○○區○○路○段000號4樓之3
                    （現於內政部移民署臺北收容所）
上列被告因公共危險案件，經檢察官提起公訴（110年度偵字第1
0613號），因被告自白犯罪，本院合議庭認為宜以簡易判決處刑
，爰不經通常審判程序，逕以簡易判決處刑如下：
    主      文
NGUYEN VAN DOI 犯駕駛動力交通工具發生交通事故致人傷害而
逃逸罪，處有期徒刑參月，如易科罰金，以新臺幣壹仟元折算壹
日。
    事實及理由
一、本件犯罪事實及證據，除證據部分應補充「警員蘇俊逢製作
    之偵查報告1份（見偵卷第4頁）」、「新竹市警察局舉發違
    反道路交通管理事件通知單影本2份（見偵卷第20頁）」、
    「車輛詳細資料報表2份（見偵卷第30頁至第31頁）」、「
    被告NGUYEN VAN DOI 於本院準備程序時之自白（見交訴卷
    第21頁至第25頁）」外，餘均引用檢察官起訴書之記載（如
    附件）。
二、程序部分：
    刑事訴訟法第449條第1項規定之案件，檢察官依通常程序起
    訴，經被告自白犯罪，法院認為宜以簡易判決處刑者，得不
    經通常審判程序，逕以簡易判決處刑，同法第449條第2項定
    有明文。本件被告NGUYEN VAN DOI 雖經檢察官依通常程序
    起訴，惟被告已自白犯罪，本院合議庭認合於刑事訴訟法第
    449條第2項之規定，爰不經通常審判程序，逕以簡易判決處
    刑。
三、論罪科刑： 
　㈠核被告NGUYEN VAN DOI 所為，係犯刑法第185條之4第1項前
    段之駕駛動力交通工具發生交通事故致人傷害而逃逸罪。
　㈡按刑法第62條之所謂發覺，係指有偵查犯罪職權之公務員已
    知悉犯罪事實與犯罪之人而言。查被告留在現場之本案機車
    ，其登記車主為「鄭氏音」，此有車牌號碼000-0000號之車
    輛詳細資料報表1份在卷可參（見偵卷第30頁）。被告於110
    年8月6日凌晨3時許，經友人陪同至新竹市警察局第一分局
    東門派出所投案乙情，有警員蘇俊逢製作之偵查報告及新竹
    市警察局交通警察隊第三組道路交通事故肇事人自首情形紀
    錄表各1份附卷可佐（見偵卷第4頁、第13頁），而卷內未見
    有警員訪查上開車主或藉由其他途徑查知本案肇事人身分之
    事證，難認警方於被告投案時已查悉本件肇事駕駛之身分，
    是被告對於未經發覺之犯罪自首而接受裁判，應認符合自首
    之要件，爰依刑法第62條前段規定，減輕其刑。
　㈢爰以行為人之責任為基礎，審酌被告發生交通事故導致告訴
    人受傷後，未採取任何必要之處置即逕自棄車步行離去，衡
    其所為實應非難；惟念其已坦承犯行，且已託人與告訴人成
    立和解，業據告訴人於偵查中陳述明確（見偵卷第53頁）；
    兼衡本案犯罪所生之危險、告訴人所受傷害之程度，暨被告
    自述國中肄業之教育程度及勉持之家庭經濟狀況（見偵卷第
    5頁）等一切情狀，量處如主文所示之刑，並諭知易科罰金
    之折算標準。
四、依刑事訴訟法第449條第2項、第3項、第454條第2項，逕以
    簡易判決處刑如主文。
五、如不服本判決，得自判決送達之日起20日內向本院提出上訴
    狀，上訴於本院第二審合議庭（須附繕本）。 
本案經檢察官張瑞玲提起公訴。
中　　華　　民　　國　　110 　年　　11　　月　　16　　日
                  新竹簡易庭    法  官  郭哲宏
以上正本證明與原本無異。
中　　華　　民　　國　　110 　年　　11　　月　　16　　日
                                書記官  戴筑芸
附錄本案論罪法條：
中華民國刑法第185條之4第1項
駕駛動力交通工具發生交通事故，致人傷害而逃逸者，處6月以
上5年以下有期徒刑；致人於死或重傷而逃逸者，處1年以上7年
以下有期徒刑。
附件：
臺灣新竹地方檢察署檢察官起訴書
110年度偵字第10613號
　　被　　　告　NGUYEN VAN DOI　（越南籍）
　　　　　　　　　　　　男　22歲（民國88【西元1999】
　　　　　　　　　　　　　　　　　年6月11日生）
                        護照號碼：M0000000號
　　　　　　　　　　　　在中華民國境內連絡地址：臺中市○
　　　　　　　　　　　　　○區○○路0段000號4樓之3
                         (現於內政部移民署臺北收容所收容
                          中)
上列被告因公共危險案件，已經偵查終結，認應提起公訴，茲將
犯罪事實及證據並所犯法條分敘如下：
　　　　犯罪事實
一、NGUYEN VAN DOI(中文名：阮文等，以下稱之)於民國110年8
    月15日下午7時16分許，騎乘車牌號碼000-0000號重型機車
    沿新竹市北區中華路3段由南往北方向行駛，行經中華路3段
    與林森路交岔路口，本應注意行駛至交岔路口，其行進、轉
    彎，應遵守燈光號誌之指揮，且斯時號誌係直行箭頭綠燈號
    誌，而依當時情形，並無不能注意之情事，竟疏未注意及此
    ，貿然左轉彎，適陳志銘騎乘車牌號碼000-000號重型機車
    沿中華路3段由北往南方向直行該處，閃避不及，兩車因而
    發生碰撞，陳志銘人車倒地，並受有臉部多處挫傷併上唇開
    放性傷口、鼻處挫傷瘀腫、頭部外傷、右手腕挫傷瘀腫等傷
    害(涉嫌過失傷害部分另為不起訴處分)。詎阮文等肇事致人
    受傷，基於肇事逃逸之犯意，未停留現場照護傷者，反棄車
    步行離去。
二、案經陳志銘訴由新竹市警察局第一分局報告偵辦。
　　　　證據並所犯法條
一、證據清單及待證事實：
編號 證據名稱 待證事實 1 被告阮文等於警詢及偵訊時之自白 被告坦承全部犯罪事實。 2 證人即告訴人陳志銘於警詢及偵訊時之指證 佐證全部犯罪事實。 3 道路交通事故現場圖、道路交通事故調查報告表(一)、(二)各1份、道路交通事故照片(含監視器翻拍照片)共29張及監視器影像光碟1片 佐證被告騎乘機車未依號誌行駛，逕自左轉彎，而與告訴人所騎乘機車發生碰撞，並於肇事後離去之事實。 4 新竹國泰綜合醫院診斷證明書1紙 佐證告訴人因上開車禍受有上揭傷害之事實。 
二、核被告阮文等所為，係犯刑法第185條之4第1項之公共危險
    罪嫌。
三、依刑事訴訟法第251條第1項提起公訴。
　　此　致
臺灣新竹地方法院
中　　華　　民　　國　 110　　年　　10　　月　　20　　日
　　　　　　　　　　　　　　　檢　察　官　張瑞玲
本件證明與原本無異
中　　華　　民　　國　 110　　年　　10　  月　  26  　日
                              書  記  官  彭映婷